【裁判字號】    92,交聲,215
【裁判日期】    920226
【裁判案由】    違反道路交通管理處罰條例聲明異議
【裁判全文】
臺灣臺北地方法院交通事件裁定                    九十二年度交聲字第二一五號
    異  議  人
    即受處分人  甲○○  男  三.
右列異議人即受處分人因違反道路交通管理處罰條例案件，對於交通部公路總局台北
區監理所中華民國九十二年一月七日所為之處分（原處分案號：北監五字第裁四○─
ＢＧ0000000號），聲明異議，本院裁定如左：
    主  文
異議駁回。
    理  由
一、按汽車駕駛人在多車道駕車，不依規定之車道行駛者，處新台幣（下同）六百元
    以上一千八百元以下罰鍰，道路交通管理處罰條例第四十五條第四款定有明文。
    而汽車駕駛人駕駛汽車違反道路交通管理處罰條例第四十五條規定者，除依該條
    所規定之罰鍰處罰外，並應記違規點數一點，道路交通管理處罰條例第六十三條
    第一項第一款亦定有明文。
二、本件異議人即受處分人甲○○駕駛所有車號六Ｄ─六二四○號自用小客車，於民
    國九十一年九月十八日上午十時四十六分許，於劃有多車道之高雄市○○○路，
    因未依規定行駛於慢車道，經高雄市政府警察局交通警察大隊員警張以竹現場拍
    照採證後，以受處分人違反道路交通管理處罰條例第四十五條第四款（贅載第一
    項）規定為由，逕行掣單舉發（高雄市政府警察局高市警交大相字第ＢＧ000
    0000號舉發違反道路交通管理事件通知單）。嗣受處分人於舉發通知單上所
    載應到案日期（九十一年十二月二日）前之九十一年十一月十八日向原處分機關
    提出申訴，經原處分機關函請舉發單位調查結果，仍認受處分人確有前該違規行
    為，乃依道路交通管理處罰條例第四十五條第四款、第六十三條第一項第一款等
    規定，於九十一年十月二十四日裁處受處分人罰鍰九百元，並記違規點數一點。
    有卷附高雄市政府警察局高市警交大相字第ＢＧ0000000號舉發違反道路
    交通管理事件通知單、採證照片、申訴單、交通部公路總局台北區○○○○○道
    路交通管理事件裁決書（北監五字第裁四○─ＢＧ0000000號）、中華民
    國掛號郵件收件回執等件可稽。
三、本件受處分人就其駕駛上開所有車號六Ｄ─六二四○號自用小客車，於九十一年
    九月十八日上午十時四十六分許，在劃有多車道之高雄市○○○路，行駛於慢車
    道一節，並不爭執，且有受處分人向原處分機關申訴時提出之申訴單所載：「因
    須到凱旋四路右轉，所以靠右行機慢車道找路標」等語及其自繪之現場行駛路線
    圖在卷可證，惟仍矢口否認有何原處分機關所指之交通違規情事，辯稱：伊係台
    北縣民，對於高雄市之地理環境不熟，當日因欲前往凱旋四路右轉，路段標示不
    明，是以駕車行駛於中山四路慢車道尋找凱旋四路云云。
四、經查，受處分人為警拍照取締舉發之地點「高雄市○○○路」，係劃設有快車道
    與慢車道之多車道，有卷附現場採證照片影本一張可稽，且堪認該處係雙向四車
    道之道路無訛。受處分人辯稱其行駛於中山四路之慢車道時，係為準備右轉至凱
    旋四路尋找路標，雖足信非虛。然按汽車行駛至交岔路口，其行進、轉彎，「右
    轉彎時，應距交岔路口三○公尺前顯示方向燈或手勢，駛至路口後再行右轉」；
    「四車道以上或同向二車道道路，欲右轉彎時，應距交岔路口三○公尺前換入外
    側車道或右轉車道，欲左轉彎時，應距交岔路口三○公尺前換入內側車道或左轉
    車道」（道路交通安全規則第一百零二條第第一項第三款、第五款規定參照）。
    受處分人遭員警拍照採證之地點，經舉發單位指派員警至現場實際勘驗結果，距
    交岔路口尚有約三百公尺之遠，此有高雄市政府警察局交通警察大隊九十一年十
    二月十日高市警交一字第○九一○○二二七六三號函可稽，受處分人縱係準備右
    轉，其於距交岔路口三百公尺處即提前換入慢車道，對於慢車道之交通進行自有
    妨礙，難謂合乎交通安全規則。是受處分人辯稱因對高雄市路況不熟，為尋找路
    標始行駛慢車道，縱非事出無因，亦僅其交通違規動機如何之問題，尚無法阻卻
    其客觀上在多車道上駕駛自用小客車未依規定行駛慢車道之違規事實。本件事證
    明確，受處分人上開違規行為，堪以認定。
五、綜上所述，受處分人確有在上開時地不依規定行駛慢車道之行為，原處分機關依
    道路交通管理處罰條例第四十五條第四款規定（贅載第一項）裁處受處分人罰鍰
    九百元，並依同條例第六十三條第一項第一款及違反道路交通管理事件統一裁罰
    基準表等規定，記違規點數一點，核無違誤。受處分人猶執前詞，指摘原處分不
    當，為無理由，自應將其異議駁回。
據上論斷，應依道路交通案件處理辦法第十九條，裁定如主文。
中    華    民    國      九十二      年      二      月      二十六    日
                                      臺灣臺北地方法院交通法庭
                                          法  官  吳秋宏
右正本證明與原本無異。
如不服本裁定，應於送達後五日內，向本院提出抗告狀。
                                          書記官  邱志堅
中    華    民    國      九十二      年      三      月       三       日


司法院資訊處製作；財團法人民間司法改革基金會備份。
